# 关于发行人控制方范围小于被收购方控制方范围的合并

提问人：tuphin 时间：2018-04-21 10:33:53
陈版，问题描述如下： ABCDE五人共同设立了甲公司与乙公司，其中，ABC三人共持有甲公司45%股权，DE两人持有甲公司10%的股权，甲公司的其他股权被持股平台、财务投资者持有，ABC签订了一致行动人协议，协议约定由A代为行使表决权，ABC能够控制甲公司。ABC三人共持有乙公司66%的股权，DE两人合计持有乙公司19%股权，其他股权被持股平台持有，ABCDE签订了一致行动人协议，协议约定：二、各方承诺,自从本协议签署之日日起,作为鸿合智能的股东,在鸿合智能日常生产经营及其他重大事宜决策等诸方面保持一致行动,就有关公司经营发展的重大事项向股东会行使提案权和在相关股东大会上行使表决权时保持充分致；三、如任一方拟就有关公司经营发展的重大事项向股东大会提出议案时,须事先与其他各方充分进行沟通协商,在取得一致意见后,以本协议各方名义共同向股东大会提出提案；四、在公司召开股东大会审议有关公司经营发展的東大事项前须充分沟通协商,就本协议各方行使何种表决权达成一致意见,并按照该一致意见在股东大会上对该等事项行使表决权。如果本协议各方进行充分沟通协商后,对有有关公司经营发展的重大事项行使何种表決权达不成一致意见,本协议各方在股东大会上对该等重大事项共同投弃权票等。现在甲公司要合并乙公司，请问在这种情况下属于同一控制下的企业合并吗？ 个人判断，根据ABCDE签订的一致行动人协议判断，实质上ABC并不能完全控制乙的生产经营活动，所以甲公司合并乙公司不构成同一控制下的企业合并。 补充：ABCDE五人仅仅是生意上的合作关系，不存在亲属关系。乙公司的董事会成员五名，由这五人担任，其中A任董事长。 谢谢陈版主的耐心解答。

回答人：chenyiwei
基本赞同你的理解。最主要的理由是：ABC通过一致行动控制甲公司，而ABCDE通过一致行动控制乙公司，两者的最终控制方不同，因此不是同一控制下合并。